

Esthefany Laura Linares Nuñez

Teléfono: 992056619 Correo electrónico: tefysud21@gmail.com

Egresada de Laboratoria como desarrolladora Front-End, Bachiller en Administración y Negocios Internacionales, Técnica en Administración bancaria Ifinanciera, con 4 años de experiencia profesional en empresas de diferentes rubros y de alto prestigio, desarrollandome en cargos de desarrollo front-end, tales como la Ebiz y actualmente America television. He trabajado además con metodologías ágiles, con el framework de scrum, kanban y lean, y apasionada de la innovación tecnológica sostenible.

Durante mi viaje profesional he desarrollado capacidades profesionales y académicas sobre gestión de empresas y pensamiento estratégico. Reforcé mis conocimientos tomado cursos de capacitación profesional en Angular , Ionic, taller de Autosuficiencia Laboral (TAL).

Dentro de una de mis experiencias más enriquecedoras fue estar en el SingularityU Summit, VII Congreso Internacional de Comercio Exterior y Retail

Formación Académica:

- Capacitacion- UX-Americaty 05-2019-05/2020
 - Capacitacion- SEO-Americaty 03-2019-04/2020
 - Autodidacta- Cordova-lonic v4 01/2019-03/2019
 - SingularityU Sumimit 4 y 5/12/2018
 - Autodidacta Angular 5- Ionic v3 09-2018/12-2018
 - Udemy -Angular 2 12-2017/03-2018
 - VIII Cumbre de PYME del APEC 2015 18/08/2015
 - Bachiller en Administración y Negocios Internacionales /
 Arequipa-22/06/2015
 - Laboratoria 10-2016/04-2017.
 - XXII Congreso Nacional de Administración Pucallpa 2014 Sweet
- marketing las nuevas tendencias del Marketing / 26 /10/2014 al
 01/11/2014

- Capacitación empresarial Tabla de Negocios MYPE- COFIDE
- Asistente en RETAIL Instituto de Formación Bancaria –IFB / Arequipa -14/02/2014
- Tall er de Marketing Personal / Arequipa 16/01/2014
- VII Congreso Internacional de Comercio Exterior/ Arequipa 05 y 06 /2013
- Técnico en Administración Bancaria y Financiera egresada de Instituto del SUR /Arequipa -15/12/2011

Especialista En Gestión De Empresas – Instituto del Sur / Arequipa-10/2010

- Capacitación Microsoft Office- Info. UNSA /Arequipa -08/2009
- Taller de Autosuficiencia Laboral –Recursos de Empleos / Arequipa-07/2008

Experiencia Profesional:

America television 10/2019-Actualidad Frontend Av Manuel Valle 22, Pachacamac

Ajinomoto 07/2019-09/2019 Frontend Av. República de Panamá 2455

Municipalidad de Lima
04/2019 - 06/2019
Frontend
Jr. Camana Nro. 566 Cercado de Lima
Piso 3, Lima
Jefe Directo: Victor Dextre Linares

Teléfono: 983220446

Sointra 10/2018 -02/2019 Programador de Soluciones Diseñador Web Psj Santiago 2239-Jesus maria

Ebiz Latin America 12/2017 - 09/2018 Programador de Soluciones Integración del Back End. Jr. Miroquesada No. 165 Piso 2, Lima

Ntfutura 07/2017 - 11/2017 **UX Prototyper** Elaboración de páginas web. Calle shell 401 interior 1401 - Miraflores

DIMASA S.R.L 08/2015 - 03/2017 Ejecutiva de Ventas Av. Mariscal Castilla N° 742 – Mariano Melgar.

Teléfono: 453678

Gerente: Santos Rivera Calcina

Municipalidad de Cayma 02/2015 - 08/2015 Asistente Administrativo en el área de Desarrollo Económico AV. Plaza principal de Cayma Nº 408. Teléfono: 952388344

Jefe Directo: LIC. Jefferson Espinoza Valencia

IPESA S.A.C-Sucursal Arequipa 05/2014 - 01/2015 Asistente de Post Venta AV. Nicolás Ayllón #2241-Ate Lima Teléfono: 991314153

Jefe Directo: Ronald Mario Kupa Anticona

CHUCKE. CHEESE'S 01/2014 – 03/2014 Apoyo en la área de Marketing Mall Aventura Plaza Arequipa Av Porongoche 500 Teléfono: 953728036 Jefe Directo: Jorge Zapata

AMERICA HOTEL SAUNA & SPA
09/2013 - 01/2014
Recepción y caja
Urb. Villa Santa Luisa A-5, J. L. Bustamante y Rivero - Arequipa,
Teléfono: 054-422257 / 425772
Jefe Directo: Romel Hidalgo Diaz

UNIVERSIDAD AUTONOMA DE SAN FRANCISCO 04/2013-07/2013 Apoyo en la área de Bienestar Universitario AV. Bolognesi 201 Yanahuara Telefono:34-03-92 Jefe Directo :Lizbeth Velázquez

PANDORA.S.A.C 04/2012-03/2013 Asistente de Gerencia Calle José Gálvez 205, Miraflores -Arequipa Teléfono: 281848 Jefe Directo: Lic. Mónica Cáceres

EVENTOS Y EVENTOS Asistente Administrativa Calle San José 209, oficina 201. Cercado Teléfono: 989049203

Responsable: Sra. Rosario Saldaña